【裁判字號】    97,易,77
【裁判日期】    970131
【裁判案由】    竊盜
【裁判全文】
臺灣新竹地方法院宣示判決筆錄            97年度易字第77號
公  訴  人  臺灣新竹地方法院檢察署檢察官
被      告  己○○
指定辯護人  本院公設辯護人  乙○○
上列被告因竊盜一案，經檢察官提起公訴（97年度速偵字第71號
）後，聲請本院改依協商程序而為判決，於中華民國97年1 月31
日下午4 時在本院刑事第七法庭宣示判決，出席職員如下：
法官起立朗讀判決全文、犯罪事實要旨、處罰條文，及告以上訴
限制、期間並提出上訴狀之法院，且諭知記載其內容：
一、主  文：
    己○○犯踰越安全設備於夜間侵入住宅竊盜罪，累犯，處有
    期徒刑柒月。又犯夜間侵入住宅竊盜罪，累犯，處有期徒刑
    柒月。又犯踰越安全設備於夜間侵入住宅竊盜罪，累犯，處
    有期徒刑柒月。又犯踰越安全設備竊盜罪，累犯，處有期徒
    刑柒月。應執行有期徒刑壹年拾月。
二、犯罪事實要旨：
（一）己○○前曾於民國83年10月間，因竊盜案件，經本院於83
      年11月23日，以83年度訴字第1025號刑事判決，判處有期
      徒刑8 月，嗣於84年1 月9 日確定；又於83年11月間，因
      違反麻醉藥品管理條例案件，經本院於83年12月28日，以
      83年度易字第3702號刑事判決，判處有期徒刑7 月，嗣於
      84年1 月23日確定，上開2 罪並經定應執行刑為有期徒刑
      1 年2 月確定；又於84年2 月間，因強盜等案件，經本院
      於84年6 月12日，以84年度訴字第384 號刑事判決，分別
      判處有期徒刑8 月、1 年、6 年3 月，並經定應執行刑為
      有期徒刑7 年8 月，嗣提起上訴，經臺灣高等法院於84年
      9 月20日，以84年度上訴字第4342號刑事判決駁回上訴，
      復經提起上訴，嗣經最高法院於84年12月28日，以84年度
      台上字第6501號刑事判決駁回上訴確定，上開各罪接續執
      行，於84年3 月13日入監執行，嗣於88年3 月31日因縮短
      刑期假釋出監。又於88年11月間，因竊盜等案件，經本院
      於89年12月27日，以89年度訴字第449 號刑事判決，分別
      判處有期徒刑4 月、1 年6 月、6 月、1 年，並經定應執
      行刑為有期徒刑3 年，嗣提起上訴，經臺灣高等法院於90
      年6 月15日，以90年度上易字第1102號刑事判決，撤銷贓
      物罪有期徒刑4 月部分，改判有期徒刑6 月確定，並於90
      年9 月24日以90年度聲字第2405號裁定，定應執行刑為有
      期徒刑3 年2 月確定，復因減刑條例分別減為有期徒刑3
      月、9 月、3 月、6 月，並經定應執行刑為有期徒刑1 年
      7 月確定，前案假釋並經撤銷執行殘刑4 年5 月13日，並
      接續執行上開有期徒刑1 年7 月，於90年3 月5 日入監執
      行，並於96年7 月16日縮刑期滿執行完畢。
（二）己○○不知悔改，(1)出於為自己不法所有目的的犯罪意思
      ，於97年1 月7 日日出前之凌晨4 時許，利用丁○○位於
      新竹縣竹北市○○○街358 巷20號住處後門窗戶關閉卻未
      上鎖之機會，攀爬該窗戶踰越安全設備於夜間侵入上開住
      宅，徒手竊取丁○○所有之現金新臺幣（下同）1 萬5,07
      5 元、金戒指5 只、項鍊2 條、珍珠耳環1 對，得手後離
      去。(2)又出於為自己不法所有目的的犯罪意思，於同日日
      出前之上午5 時許，利用甲○位於新竹縣竹北市○○路42
      6 巷35號住處前門關閉卻未上鎖之機會，開啟前門於夜間
      侵入上開住宅，徒手竊取甲○所有之現金2,600 元、行動
      電話1 支，得手後離去。(3)復出於為自己不法所有目的的
      犯罪意思，於同日日出前之上午6 時許，利用戊○明位於
      新竹縣竹北市○○○ 路2 號住處窗戶關閉卻未上鎖之機會
      ，攀爬該窗戶踰越安全設備於夜間侵入上開住宅，徒手竊
      取戊○明所有之現金1,440 元、油票29張（每張價值100
      元）、高速公路回數票18張（每張價值40元），得手後離
      去。(4)再出於為自己不法所有目的的犯罪意思，於同日上
      午8 時40分許，利用丙○○位於新竹縣竹北市○○路328
      巷61弄69號住處窗戶關閉卻未上鎖之機會，攀爬該窗戶踰
      越安全設備侵入上開住宅，徒手竊取丙○○所有之現金3,
      969 元、泰幣1,100 元、柬埔寨幣1,060 元、歐元185 元
      、澳幣15元、行動電話1 支、電池、胸針飾品、汽車導航
      器各1 個及丙○○母黃鳳嬌汽機車駕照各1 張，得手後正
      欲離去之際，為丙○○發現追緝至上址後方空地。旋己○○因一時心慌，隨手拾起空地上木材毆打丙○○，造成丙○○受有臉部右眉挫傷併開放性傷口之傷害（傷害部分未
      據告訴），惟己○○之強暴行為未達足以抑壓丙○○之反
      抗程度，於與丙○○及聞聲前來協助丙○○之鄰人扭打後
      遭逮捕，經報警處理後，扣得行竊所得之上開全部贓物（
      均已分別由丁○○、甲○、戊○明、丙○○領回），始悉
      上情。
三、處罰條文：
    刑法第321 條第1 項第1 款、第2 款、第47條第1 項、第51
    條第5 款。
四、協商判決除有刑事訴訟法第455 條之4 第1 項第1 款之於本
    訊問程序終結前，被告撤銷協商合意或檢察官撤回協商聲請
    者；第2 款之被告協商之意思非出於自由意志者；第4 款之
    被告所犯之罪非第455 條之2 第1 項所定得以協商判決者；
    第6 款之被告有其他較重之裁判上一罪之犯罪事實者；第7
    款之法院認應諭知免刑或免訴、不受理者等情形之一，及違
    反同條第2 項之法院應於協商合意範圍內為判決；法院為協
    商判決所科之刑，以宣告緩刑或2 年以下有期徒刑、拘役或
    罰金為限之規定外，檢察官與被告均不得上訴。
五、如有前項得上訴之情形，得自收受宣示判決筆錄送達之日起
    10日內，向本院提出上訴書狀，上訴於第二審法院。
中    華    民    國    97    年    1     月    31    日
                  刑事第四庭書  記  官  鄧雪怡
                            審判長法官  馮俊郎
以上正本證明與原本無異。
中    華    民    國    97    年    1     月    31    日
                            書  記  官  鄧雪怡
附錄本案處罰實體法條全文：
刑法第321 條第1 項第1 款、第2 款：
犯竊盜罪而有左列情形之一者，處6 月以上、5 年以下有期徒刑
：
一、於夜間侵入住宅或有人居住之建築物、船艦或隱匿其內而犯
    之者。
二、毀越門扇、牆垣或其他安全設備而犯之者。
【刑法第320 條第1 項：意圖為自己或第三人不法之所有，而竊
取他人之動產者，為竊盜罪，處5 年以下有期徒刑、拘役或500
元以下罰金。】


司法院資訊處製作；財團法人民間司法改革基金會備份。
